臺灣臺北地方法院民事裁定　　　　　　　　　　　　　九十三年度再易字第八二號
　　再 審 原告　甲○○
　　再 審 被告　統一期貨經紀股份有限公司
　　法定代理人　林寬成
右當事人間請求再審之訴事件，再審原告對於本院民國八十八年十二月二十四日確定
判決提起再審之訴，本院裁定如左：
    主  文
聲請駁回。
聲請程序費用由聲請人負擔。
    理  由
一、按法院於言詞辯論終結後，宣示裁判前，如有必要得命再開辯論，民事訴訟法第
    二百十條定有明文。本件再審原告雖以已於十二月二日找到本院八十八年度簡上
    字第二六七號損害賠償事件之重要證據而可資證明再審原告主張再審被告於一個
    月前就知道交割日等語申請本院命再開辯論，然本院八十八年度簡上第二六七號
    事件已於民國八十八年十二月九日言詞辯論終結，並於八十八年十二月二十四日
    宣示判決，此業經本院調取上開卷宗核閱屬實，是上開事件既已宣示判決，即無
    從命再開辯論，惟觀諸再審原告所提書狀內容，應認再審原告有就本院八十八年
    度簡上字第二六七號已確定之判決提起再審之意，合先敘明。
二、按再審之訴，應以訴狀表明下列各款事項，提出於管轄法院為之：(一)當事人及法
    定代理人。(二)聲明不服之判決及提起再審之訴之陳述。(三)應於如何程度廢棄原判
    決及就本案如何判決之聲明。(四)再審理由及關於再審理由並遵守不變期間之證據
    ，民事訴訟法第五百零一條第一項定有明文。次按對本院確定判決提起再審之訴
    ，應以有民事訴訟法第四百九十六條第一項各款之原因為限，此項原因亦即再審
    理由，必須於訴狀中表明之，否則其訴即屬不合法，毋庸命其補正，逕以裁定駁
    回之，最高法院著有七十年臺再字第三五號判例要旨可參。
三、本件再審原告主張：依據再審原告與再審被告簽訂之契約，再審原告並未授權與
    再審被告平倉，而契約中亦未說明若未平倉則需前往國外進行交割，亦未通知再
    審原告補繳保證金即擅自平倉，且依據再審被告就第一通知日之說明，再審被告
    於十月即得知第一通知日之日期，為何還讓再審原告買進黃金期貨三口？並於十
    一月三十日到期才未通知再審原告即擅自平倉？再審被告應賠償再審原告因而產
    生之損害。依據行政院金融監督管理委員會之資料，擅為交易違反前條規定，得
    依同法第一百十三條處七年以下有期徒刑，並得併科新臺幣三百萬元以下罰金等
    語。
四、經查：再審原告並未表明原確定判決即本院八十八年度簡上字第二六七號判決有
    何民事訴訟法第四百九十六條各款所列法定再審事由及符合該再審事由之具體情
    事，依上開說明，其聲請再審顯不合法，自不應准許。
五、依民事訴訟法第九十五條、第七十八條，裁定如主文。
中　　　華　　　民　　　國　　九十三　　年　　 十二 　　月　　三十一　　日
                              臺灣臺北地方法院民事第四庭
                                  審判長法  官  盧  彥  如
                                        法  官  劉  又  菁
                                        法  官  唐  于  智
本件不得抗告。
右正本係照原本作成。
中　　　華　　　民　　　國　　九十三　　年　　 十二 　　月　　三十一　　日
                                        書記官  許  博  為
